臺灣高等法院高雄分院刑事判決　　　　96年度上訴字第1730號
上　訴　人　臺灣高雄地方法院檢察署檢察官
被　　　告　甲○○
上列上訴人因被告違反毒品危害防制條例案件，不服臺灣高雄地
方法院96年度訴字第1828號中華民國96年6 月26日第一審判決（
起訴案號：臺灣高雄地方法院檢察署96年度毒偵字第3723號），
提起上訴，本院判決如下：
    主  文
原判決撤銷。
甲○○施用第一級毒品，處有期徒刑柒月，減為有期徒刑參月又
拾伍日，如易科罰金以新臺幣壹仟元折算壹日。
扣案之第一級毒品海洛因壹包（驗後淨重零點零零壹公克）及其
包裝袋、殘留海洛因之針筒壹支、塑膠鏟管壹支，均沒收銷燬。
    事  實
一、甲○○前於民國（以下同）92年間因施用毒品案件，經台灣
    高雄地方法院裁定送觀察、勒戒後，認有繼續施用毒品之傾
    向，經臺灣高雄地方法院以92年度毒聲字第5826號裁定令入
    戒治處所施以強制戒治，於93年9 月22日戒治期滿，由臺灣
    高雄地方法院檢察署檢察官以93年度戒毒偵字第431 號不起
    訴處分確定，詎仍不知悔改，未戒除毒癮，猶基於施用第一
    級毒品海洛因之犯意，於96年3 月23日下午1 時許，在高雄
    市新興區竹圍二巷32號住處，施用第一級毒品海洛因。嗣為
    警於96年3 月24日上午7 時30分許，在高雄市新興區竹圍二
    巷32其住處查獲，並扣得其所持有之第一級毒品海洛因1 包
    （毛重0.1 公克）、針筒1支 、塑膠鏟子1 支。經警攜回警
    局調查並得其同意採尿送驗，呈嗎啡陽性反應而查悉上情。
二、案經高雄市政府警察局前鎮分局移送台灣高雄地方法院檢察
    署檢察官偵查起訴。
    理  由
一、上揭施用毒品海洛因之事實，業據被告甲○○於原審及本院
    審理時坦承不諱，且被告甲○○為警查獲所採之尿液，經送
    高雄市立凱旋醫院檢驗有毒品海洛因反應，此有該醫院濫用
    藥物成品檢驗鑑定書（報告日期：96年4 月10日，檢驗字號
    ：高市凱醫驗字第3808號）可稽，又扣得之粉末1 包（毛重
    0.1 公克）、針筒1 支、塑膠鏟子1 支，經送高雄醫學大學
    附設中和紀念醫院檢驗報告可憑（報告日期：96年5 月22日
    ，報告編號：9605─215 、216 號），足徵被告甲○○施用
    毒品海洛因之自白核與事實相符，堪以採信。又被告甲○○
    前於92年間因施用毒品案件，經台灣高雄地方法院裁定送觀
    察、勒戒後，認有繼續施用毒品之傾向，經臺灣高雄地方法
    院以92年度毒聲字第5826號裁定令入戒治處所施以強制戒治
    ，於93年9 月22日戒治期滿，由臺灣高雄地方法院檢察署檢
    察官以93年度戒毒偵字第431 號不起訴處分確定，此有台灣
    高等法院被告前案紀錄表各1 份在卷可憑，被告甲○○於前
    述強制戒治執行完畢釋放後5 年內，再犯本件施用第一級毒
    品之行為，事證明確，其施用第一級毒品海洛因之犯行已堪
    認定。
二、核被告甲○○所為，係犯毒品危害防制條例第10條第1 項之
    施用第一級毒品罪。被告甲○○持有第一級毒品海洛因之低
    度行為，應為其施用之高度行為所吸收，不另論其持有毒品
    罪。
三、原審予以論科，固非無見，惟查被告甲○○所犯施用毒品罪
    之日期，在中華民國96年4 月24日以前，其所犯之施用毒品
    罪合於減刑條件，原審未及依中華民國96年罪犯減刑條例規
    定予以減刑，尚有未洽，檢察官上訴謂被告甲○○另於96年
    4 月12日又再度被查獲施用毒品海洛因，認應依集合犯併案
    審判云云，惟查施用毒品案依最高法院96年8 月21日刑事庭
    會議決議，係採一件一罪一罰，此有該決議文可稽，因施用
    毒品案既已改採一件一罪一罰，則檢察官上訴請求其餘被查
    獲施用海洛因部分併案審判，為無理由，惟原判決既有可議
    ，自應予撤銷改判。審酌被告甲○○前於因施用毒品案件，
    經施以強制戒治又再犯本件施用毒品之罪，足見其戒絕吸毒
    惡習之意志不堅，惟念其犯後坦承犯行，態度尚可，其施用
    毒品乃戕害自己身心健康等一切情狀，爰仍依原判量處有期
    徒刑7 月，並減刑為有期徒刑3 月又15日，並諭知如易科罰
    金以新台幣1 千元折算1 日。
四、檢察官另移送併辦之96年度毒偵字第4654號被告甲○○另於
    96年4 月12日又再度被查獲施用毒品海洛因部分，因最高法
    院96年8 月21日刑事庭會議決議，係採一件一罪一罰，已如
    前述，是前述併辦部分，不再認有集合犯之實質上一罪關係
    ，不予併案審理，此併辦部分應退由檢察官另為適法之處理
    ，附此敘明。
據上論結，應依刑事訴訟法第369 條第1 項前段、第364 條、第
299 條第1 項前段，毒品危害防制條例第10條第1 項，刑法第11
條、第41條第1 項前段，中華民國96年罪犯減刑條例第2 條第1
項第3 款、第7 條第1 項、第2 項、第9條，判決如主文。
本案經檢察官許月雲到庭執行職務。
中　　華　　民　　國　　96　　年　　9 　　月　　21　　日
            刑事第六庭  審判長法  官  王憲義
                              法  官  邱永貴
                              法  官  張盛喜
以上正本證明與原本無異。
如不服本判決應於收受本判決後10日內向本院提出上訴書狀，其
未敘述上訴理由者，並得於提起上訴後10日內向本院補提理由書
狀（均須按他造當事人之人數附繕本）「切勿逕送上級法院」。
中　　華　　民　　國　　96　　年　　9 　　月　　21　　日
                              書記官  林明威
附錄本件判決論罪科刑法條：
毒品危害防制條例第10條第1項
施用第一級毒品者，處 6 月以上 5 年以下有期徒刑。
